臺灣橋頭地方法院刑事判決　
111年度審交易字第654號
公  訴  人  臺灣橋頭地方檢察署檢察官
被      告  郭進男




上列被告因公共危險案件，經檢察官提起公訴（111年度偵字第9
369號），嗣被告於準備程序中就被訴事實為有罪之陳述，經本
院裁定進行簡式審判程序，並判決如下：
    主  文
郭進男犯不能安全駕駛動力交通工具罪，累犯，處有期徒刑壹年
伍月。
    事  實
一、郭進男於民國111 年6 月15日14時許，在高雄市岡山區九孔
    橋飲用酒類後，明知其吐氣所含酒精濃度已達每公升0.25毫
    克之不能安全駕駛法定標準，仍基於服用酒類不能安全駕駛
    動力交通工具之犯意，騎乘車牌號碼000-000號普通重型機
    車上路，嗣於同日19時30分許，行經高雄市左營區海平路與
    軍校路口，因未戴口罩為警攔查而遭發現散發酒味，經警於
    同日19時31分許對其施以吐氣酒精濃度測試，測得其吐氣酒
    精濃度為每公升0.57毫克，而悉上情。
二、案經高雄市政府警察局左營分局報告臺灣橋頭地方檢察署檢
    察官偵查起訴。
    理  由
壹、程序事項
　　除被告所犯為死刑、無期徒刑、最輕本刑為3 年以上有期徒
    刑之罪或高等法院管轄第一審案件者外，於前條第1 項程序
    進行中，被告先就被訴事實為有罪之陳述時，審判長得告知
    被告簡式審判程序之旨，並聽取當事人、代理人、辯護人及
    輔佐人之意見後，裁定進行簡式審判程序，刑事訴訟法第27
    3 條之1 第1 項定有明文。本案被告郭進男所犯屬法定刑為
    死刑、無期徒刑、最輕本刑為3 年以上有期徒刑以外之罪，
    渠於準備程序時就被訴事實為有罪之陳述【見審交易卷第64
    頁】，經告知簡式審判程序要旨並聽取當事人意見，經被告
    同意適用簡式審判程序後，本院亦認無不得或不宜改依簡式
    審判程序進行之處，爰依刑事訴訟法第273 條之1 第1 項規
    定裁定進行簡式審判程序，合先敘明。又簡式審判程序之證
    據調查，依刑事訴訟法第273 條之2 規定，不受同法第159 
    條第1 項、第161 條之2 、第161 條之3 、第163 條之1 及
    第164 條至第170 條規定之限制，附此說明。
貳、實體事項
一、認定犯罪事實所憑之證據及理由
　　訊據被告就上揭事實坦承不諱【見警卷第1 頁至第4 頁、偵
    卷第41頁至第42頁、審交易卷第64頁、第68頁、第70頁】，
    復有高雄市政府警察局左營分局刑法第185條之3第1項第1款
    酒精呼氣測定紀錄表、財團法人工業技術研究院呼氣酒精測
    試器檢定合格證書、高雄市政府警察局舉發違反道路交通管
    理事件通知單、車籍詳細資料報表等證據資料在卷可佐【見
    警卷第9頁至第13頁、第17頁】，堪信被告所為之任意性自
    白確與事實相符。是本件事證已臻明確，被告犯行洵堪認定
    ，應予依法論科。
二、論罪科刑
  ㈠核被告所為，係犯刑法第185 條之3第1 項第1 款之不能安全
    駕駛動力交通工具罪。
  ㈡又被告前因酒後駕車公共危險案件，經臺灣高雄地方法院（
    下稱高雄地院）106年度審交易字第404號判決判處有期徒刑
    10月確定，復因竊盜案件，經臺灣雲林地方法院（下稱雲林
    地院）106年度港簡字第193號判決判處有期徒刑3月確定，
    上開2案經雲林地院107年度聲字第172號裁定定應執行有期
    徒刑1年確定，並於107年10月27日執行完畢，是被告受有期
    徒刑執行完畢後，5 年以內故意再犯本件有期徒刑以上之罪
    ，應依刑法第47條第1 項之規定，論以累犯乙節，業據檢察
    官指明並提出刑案資料查註紀錄表、高雄地院106年度審交
    易字第404號判決及雲林地院107年度聲字第172號裁定為憑
    ，且經本院核閱卷附臺灣高等法院被告前案紀錄表相符【見
    偵卷第17頁至第32頁、第47頁至第48頁、第51頁至第52頁、
    審交易卷第73頁至第92頁】。另檢察官於審理時指稱被告前
    因酒後駕車經法院判決有罪，猶於前案執行完畢5年內再次
    實施本件犯行，足見確有反覆實施犯罪傾向且對刑罰反應力
    薄弱，並提出高雄地院106年度審交易字第404號判決及刑案
    資料查註紀錄表為證【見審交易卷第71頁】，而本院審酌檢
    察官上開主張，並考量本件無任何符合刑法第59條規定以致
    被告所受刑罰超過應負擔之罪責，使其人身自由因此遭受過
    苛侵害之情事，爰依刑法第47條第1項規定加重其刑。
  ㈢爰依據行為人之責任為基礎，審酌現今酒駕肇事對社會交通 
    用路人之危害甚大，業經媒體大肆播送，且政府宣傳酒後不
    駕車不遺餘力，已為社會大眾所周知，被告自難諉不知情，
    而被告除前開構成累犯不予重複評價之前科外，尚有多次酒
    後駕車之公共危險前科之品行資料，有上開前案紀錄表可佐
    ，足見被告明知酒後駕車因影響人對於車輛之操縱性、控制
    力，對用路人造成不可預知之危險，為法律所明定禁止，竟
    仍執意投機，飲酒後騎乘機車上路，顯心存僥倖，且無視法
    律之禁令，並罔顧公眾之交通安全及其他用路人之生命、身
    體法益，忽視其可能造成之危害性，所為實屬不該；再考量
    被告坦承犯行之犯後態度，及酌以被告所測得吐氣酒精濃度
    為每公升0.57毫克，又審酌被告供稱其國中畢業之智識程度
    、目前做粗工，日薪新臺幣1,300元之經濟狀況【見審交易
    卷第70頁】等一切情狀，量處如主文所示之刑。
據上論斷，應依刑事訴訟法第273條之1第1項、第299條第1項前
段，判決如主文。
本案經檢察官黃淑妤提起公訴，檢察官靳隆坤到庭執行職務。
中　　華　　民　　國　　111 　年　　10　　月　　24　　日
              刑事第六庭      法  官 姚怡菁       
以上正本證明與原本無異。
如不服本判決應於收受送達後20日內向本院提出上訴書狀，並應
敘述具體理由；如未敘述上訴理由者，應於上訴期間屆滿後20日
內向本院補提理由書（均須按他造當事人之人數附繕本）「切勿
逕送上級法院」。
中　　華　　民　　國　　111 　年　　10　　月　　24　　日
                              書記官 陳佳彬
附錄本件判決論罪科刑法條：
中華民國刑法第185條之3
駕駛動力交通工具而有下列情形之一者，處3年以下有期徒刑，
得併科30萬元以下罰金：
一、吐氣所含酒精濃度達每公升零點二五毫克或血液中酒精濃度
    達百分之零點零五以上。
二、有前款以外之其他情事足認服用酒類或其他相類之物，致不
    能安全駕駛。
三、服用毒品、麻醉藥品或其他相類之物，致不能安全駕駛。
因而致人於死者，處3年以上10年以下有期徒刑，得併科2百萬元
以下罰金；致重傷者，處1年以上7年以下有期徒刑，得併科1百
萬元以下罰金。
曾犯本條或陸海空軍刑法第54條之罪，經有罪判決確定或經緩起
訴處分確定，於十年內再犯第1項之罪因而致人於死者，處無期
徒刑或5年以上有期徒刑，得併科3百萬元以下罰金；致重傷者，
處3年以上10年以下有期徒刑，得併科2百萬元以下罰金。
　　
卷宗標目對照表
一、高雄市政府警察左營分局高市警左分偵字第11172160500號卷，稱警卷；  二、臺灣橋頭地方檢察署111 年度偵字第9369號卷，稱偵卷；　　 三、本院111 年度審交易字第654號卷，稱審交易卷。